臺灣苗栗地方法院民事裁定　　　　　　 94年度家小上字第1號
上　訴　人　乙○○
被上訴人　　甲○○
上列當事人間因請求給付扶養費事件，上訴人對於中華民國94年
1 月25日本院民事庭93年度苗小字第1 號第1 審判決提起上訴，
本院裁定如下：
　  主　文
上訴駁回。
第二審訴訟費用新臺幣壹仟伍佰元由上訴人負擔。
　  理  由
一、按對於小額程序之第1 審裁判之上訴或抗告，非以其違背法
    令為理由，不得為之；上訴狀內應記載上訴理由，表明（一
    ）原判決所違背之法令及其具體內容。（二）依訴訟資料可
    認為原判決有違背法令之具體事實；民事訴訟法第436 條之
    24第2 項、第436 條之25分別定有明文。又按：「當事人依
    民事訴訟法第468 條規定以第2 審判決有不適用法規或適用
    法規不當為上訴理由時，其上訴狀或理由書應有具體之指摘
    ，並揭示該法規之條項或其內容，若係成文法以外之法則，
    應揭示該法則之旨趣，倘為司法院解釋或本院之判例，則應
    揭示該判解之字號或其內容，如依民事訴訟法第469條所列
    各款事由提起第3 審上訴（該條第6 款未於小額程序之上訴
    程序準用，參照民事訴訟法第436 條之32第2 項規定），其
    上訴狀或理由書應揭示合於該條款之事實，上訴狀或理由書
    如未依此項方法表明者，即難認為已對第2 審判決之違背法
    令有具體之指摘，其上訴自難認為合法該條款之事實，上訴
    理由狀如未依此項方法表明者，即難認為已對原判決之違背
    法令有具體之指摘，其上訴自難認為合法」，最高法院著有
    71年度臺上字第314 號判例足資參照。次按上訴不合法者，
    第2 審法院應以裁定駁回之，民事訴訟法第444 條第1 項前
    段定有明文，且依同法第436 條之32第2 項所定，此於小額
    事件之上訴程序亦準用之。
二、本件上訴人係對於小額訴訟之第1 審判決提起上訴，依其上
    訴理由狀所載略以：（一）原審判決未一語指及上訴人為何
    須給付扶養費之理由及扶養金額之多寡，故具民事訴訟法第
    469 條第6 款後段理由矛盾之違背法令；（二）原審判決認
    課外學習費屬於學雜費之範圍，揆諸社會常情及經驗法則，
    原審用事用法均有違誤，故具民事訴訟法第496 條第1 項第
    1 款適用法規顯有錯誤；（三）上訴人主張課外之支出非屬
    學雜費範疇，例如：珠算、電腦、音樂、跆拳等，原審判決
    書亦未指及上訴人所主張之舉例有如何不採之理由，應指及
    並未指及，即屬民事訴訟法第469 條第6 款理由不完備之違
    背法令；（四）原審以無效之原協議書第4 項上訴人應按月
    給付被上訴人5,000 元，率即認定該5,000 元改為按收據給
    付子女學雜費，未見上訴人負擔有何明顯加重之處，原審判
    決程序亦未詢及上訴人就5,000 元與學雜費有如何區分及有
    何意見，顯見原審判決未踐行審判程序，該程序違背法令。
三、經查：
（一）民事訴訟法第436 條之32第2 項之規定，僅準用同法第46
      9 條第1 至5 款之規定，上訴人上開上訴理由之（一）及
      （三），係主張原審判決違背民事訴訟法第496 條第6 款
      等語，尚不得作為對於小額訴訟判決之上訴理由。
（二）民事訴訟法第436 條之32第2 項之規定，僅準用同法第49
      6 條之規定，上訴人上開上訴理由之（二），係主張原審
      判決違背民事訴訟法第496 條第1 款等語，尚不得作為對
      於小額訴訟判決之上訴理由。
（三）上訴理由之（四）主張原審訴訟程序違背法令，並未具體
      指摘係違背何一條項之法律或其內容，揆諸前揭說明，其
      此部分上訴同無理由。
四、據上論結，本件上訴為不合法，依民事訴訟法第436 條之32
    第2 項、第444 條第1 項、第95條、第78條、第436 條之19
    第1 項，裁定如主文。
中　　華　　民　　國　　94　　年　　5 　　月　　30　　日
                  家事法庭審判長法  官  張淑芬
                                法  官  黃佩韻
                                法  官  伍偉華
以上正本與原本無誤。
本裁定不得抗告。
中　　華　　民　　國　　94　　年　　5 　　月　　30　　日
                                書記官  許瑞萍
